# 对持股 50% 以上子公司无实质控制权时是否必须转为权益法核算

提问人：846435788 时间：2019-04-08 22:06:09
请教陈版：某国有大型国企，因三去一降一补，有很多占比 50% 以上的小企业被政府强制关停并转或成为僵尸企业，或处于长期停产状态，还有一家投资的海外子公司，企业认为对这些企业实质上不控制，因此均不纳入合并范围，也不转为权益法核算，就在合并报表长期股权投资科目披露投资成本，也不同意让提减值，认为这些应该等政府来解决。这种情况应该怎么处理？
对国有企业的审计如果严格按会计准则来做，确实有很多难以明确界定的特色问题，对此，应该如何把控风险，期待陈版指教，谢谢！

回答人：chenyiwei
子公司被政府强制关停并转或成为僵尸企业，或处于长期停产状态，或者是海外子公司，并不代表本企业对其不控制，不能作为不纳入合并报表范围的理由。政府没有明确解决方案的情况下，应对其投资计提减值准备（尤其是在个别报表层面）。如果这些问题的影响程度已超出重要性水平，应审慎考虑对审计意见的影响。